臺灣苗栗地方法院刑事裁定              100年度聲字第550號
聲  請  人  李麗雅
被      告  李孝華
上列聲請人因被告重利案件（100年度重易字第2號），聲請發還
扣押物案件，本院裁定如下：
    主  文
聲請駁回。
    理  由
一、聲請意旨略以：被告李孝華被訴重利案件，經扣押車牌號碼
    2370－XS號車輛在案。但該扣押車輛之車主聲請人李麗雅而
    為聲請人所有，並非被告李孝華不法所得購買，聲請人李麗
    雅僅係遵行孝道而暫借於被告李孝華使用，且該扣押車輛亦
    無違法行為，又聲請人亦非犯罪嫌疑人或共犯，是扣押該車
    輛實為千強，況該扣押車輛亦非為犯罪代步工具，且無被告
    李孝華用不法所得購買之證據，且該扣押車輛與銀行確實有
    貸款之實，爰依刑事訴訟法第142 條規定聲請准予發還云云
    。
二、按可為證據或得沒收之物，得扣押之，刑事訴訟法第133 條
    第1 項定有明文；又按扣押物若無留存之必要者，不待案件
    終結，應以法院之裁定或檢察官命令發還之；其係贓物而無
    第三人主張權利者，應發還被害人，刑事訴訟法第142 條第
    1 項亦定有明文。而所謂扣押物無留存之必要者，乃指非得
    沒收之物，且又無留作證據之必要者，始得依前開規定發還
    。
三、經查，本件被告李孝華等人因重利案件（100 年度重易字第
    2 號），前經臺灣苗栗地方法院檢察署檢察官向金融機構查
    調被告李孝華、聲請人李麗雅等人之存款帳戶資金流向（詳
    細之戶名、帳號等，均如卷附「李孝華犯罪資金說明」表所
    載，並有相關帳戶交易清單附卷可參）後，認扣押之車牌號
    碼2370－XS號自小客車係屬被告李孝華以犯罪所得向不知情
    之奧迪南部汽車故份有限公司所購得之車輛，且依檢察官起
    訴意旨，認上揭扣押車輛係可證明被告李孝華犯罪之證據，
    顯與本案具有關聯性；檢察官復認定前開財物屬被告犯重利
    罪所得之物，應依刑法第38條第1 項第3 款應宣告沒收之物
    ，是如本院審理結果認被告李孝華成立犯罪，勢必審酌該扣
    押自小客車是否為依法應沒收之物，揆諸首揭規定，自得扣
    押之。再者，本院斟酌本案目前仍在審理中，尚未審結，相
    關案情仍有待釐清，前開扣押物既經檢察官列為本案之證據
    ，為審理需要及保全證據，認仍有繼續扣押留存之必要，則
    聲請人聲請發還扣押物一情即非可許。
四、綜上所述，聲請人聲請發還扣押之車牌號碼2370－XS號自小
    客車，為無理由，應予駁回。
五、依刑事訴訟法第220 條，裁定如主文。
中    華    民    國   100    年    8     月    25    日
                  刑事第二庭  審判長法  官  楊清益
                                    法  官  魏宏安
                                    法  官  林靜雯
以上正本與原本無異
如不服本裁定應於送達後5日內向本院提出抗告狀
                                    書記官  劉千瑄
中    華    民    國   100    年    8     月    25    日